# 请教陈版，关于比较报表编制，在线等，谢谢！

提问人：gaoshaoyan 时间：2015-07-02 20:55:18
陈版你好，请教个关于比较报表编制的问题？ 背景资料：某地国资委有一家全资公司B公司成立于 2008 年， 2012 年 1 月B公司出资800 万元投资设立一家全资子公司C公司，C公司 2012 年实现净利润 100 万元、 2013 年实现净利润 100 万元，为做大做强，该地国资委2013 年 12 月 16 日全额出资新设一家公司A，并与 2014 年 1 月将所持B公司的100%的股权对A公司增资（按净资产数额）（根据实质重于形式原则将上述合并确认为同一控制下企业合并）， 2014 年 1 月，A公司对C公司增资 1200 万元（全部计入实收资本）后持有C公司60%的股权。 问题 1 ：B公司 2014 年 1 月账面借：长期股权投资 200 万元，贷：以前年度损益调整 200 万元。请问该处理是否正确？现在对 2013 年报表审计时，上述以前年度损益调整在B公司个别报表及合并报表应分别怎么处理？A公司 2014 年个别报表和合并报表对C公司的上述投资如何处理？ 问题 2 ：A公司编制 2014 年度合并报表时可否不编制利润表（上期不满 1 年，不可比）和现金流量表？
问题 3 ：如果A公司编制 2014 年度合并报表时必须编制比较期间报表，如何确定 2013 年 12 月 16 日至 2013 年 12 月 31 日期间的利润表、现金流量表和所有权权益变动表数据？

回答人：chenyiwei
1 、B公司个别报表层面的处理请参考《瑞华研究 2010 ～ 2014 汇编》之“问题3-1-35（全资子公司引入外部股东导致母公司持股比例下降时的处理）”。如果今后《企业会计准则解释第 7 号》正式发布时作出了不同的规定，则以届时解释 7 号的规定为准。另外因为是A对C增资导致B丧失对C的控制权，因此要特别关注母子公司之间关联交易的公允性。 2 、A的 2014 年度合并报表中仍应设置前期比较数据列，比较数据从其成立日开始编制。如果当初以 2013 年 12 月 31 日的数据模拟合并日状况的，则事实上合并利润表和合并现金流量表的比较数据栏目将没有数据。

提问人：gaoshaoyan 时间：2015-07-03 10:03:11
我们遇到了一个发行公司私募债业务，A公司成立于 2013 年 12 月 23 日，B集团下面子公司非常多（还包括一个上市公司）， 2013 年12 月 23 日到 2013 年 12 月 31 日这 8 天的利润表数据、现金流量表数据非常难以确认，像这种情况，比较数据列是否可以不填？如果非要填的话，这 8 天的利润表数据和现金流量表数据怎么确定？

回答人：chenyiwei
可以简化处理，以 12 月 31 日数据模拟A公司成立日的状况，这样 2013 年度比较数据中的利润表、现金流量表各项目金额为零。